hhttps://www.linkedin.com/in/david-morales-developer/

# DAVID

# **MORALES**

#### Sobre mí

"Desarrollador Full Stack con experiencia en React.js, Node.js, y diseño web adaptable. Me apasiona crear aplicaciones web de alta calidad y eficientes con las mejores prácticas. Fuerte en liderazgo y colaboración, con experiencia en trabajos en equipo y resolución de problemas".



Full Stack Web Developer

### Habilidades

- JavaScrip
- React
- Redux
- Next
- Node js
- Express
- Squelize
- PostgreSQL
- Git

#### **EDUCACIÓN**

Certificación Henry 2022 -2023

Bootcamp Full Stack Web
Developer. Este programa
intensivo y práctico de 800
horas ofrece una experiencia de
aprendizaje inmersiva y
acelerada en desarrollo web,
cubriendo una amplia variedad
de temas que incluyen HTML,
CSS, JavaScript, React, Redux,
Node, Express y bases de datos.

# Experiencia

# Desarrollador Front-end

Agto2023 -Actual Freelance

•Lideré estrategias de optimización para motores de búsqueda (SEO) y creación de contenido para el sitio web plomeriaydrenajes.com.mx, un negocio de plomería. Optimicé el sitio para aumentar su visibilidad en los resultados de búsqueda y lo hice completamente responsive con Next.js, asegurando una óptima accesibilidad del contenido en cualquier dispositivo, mejorando así la satisfacción de los visitantes.

- •Tegnologias: Nex.js , Vercel, Google Serach Console , SEO
- Proyecto final: plomeriaydrenajes.com.mx

#### **Desarrollador Front-end**

Jul2023 -Actual Freelance

- Mi contribución clave en este proyecto fue la optimización de la interfaz, así como la configuración de plugins para habilitar una experiencia de usuario más eficiente. Esta página web ahora permite a los usuarios realizar pagos para sesiones y agendar citas de manera sencilla y conveniente.
- •Tegnologias: Wordpress, Elementor, eCommerce, Google Calendar,
- •Proyecto final: https://yentoncesmeencontre.com/

# Conpetencias

- · Comunicación efectiva
- · Adaptabilidad y flexibilidad
- · Liderazgo y gestión de equipos
- Creatividad e innovación
- · Autonomía y proactividad

#### **Idiomas**

Español : NativoIngles : B1 intermadio

### Portafolio

 https://davidmoralesdevelop er.github.io/portafolio/

#### Desarrollador Front-end

Jun2023 -Actual Freelance

• Esta pagina web sirve como una ventana informativa y un canal eficiente para que los usuarios obtengan más información sobre los servicios y se comuniquen de manera directa y sencilla con el personal de Casa de Reposo La Vida es Bella..

•Tegnologias: HTML, CSS, JAVASCRIPT

•Proyecto final: https://casadereposolavidaesbella.com/

#### **Desarrollador Front-end**

Abr2023 -Actual Freelance

•Desarrollé y diseñé el sitio web con el objetivo de servir como una tarjeta de presentación en línea, proporcionando información detallada sobre los servicios de fisioterapia y quiropráctica ofrecidos a los clientes.

•Tegnologias: HTML , CSS, JAVASCRIPT

•Proyecto final: https://fisioterapiayquiropractica.com.mx/

# Asistente de enseñanza (TA) para alumnos de Henry Bootcamp FullStack

Nov 2022 - Actual

- Coordinar el grupo de estudiantes con el objetivo de lograr su adaptación al programa.
- Orientar a los estudiantes en los primeros pasos de la cursada y resolver sus inquietudes
- Asistir y acompañar en la resolución de ejercicios y promover la colaboración grupal (Pair Programming).
- Proponer ideas para la mejora de los procesos del la busque lavoral.